---
title: "BCA - Audit Qualité (Vague 1, T2 2025)"
output:
  flexdashboard::flex_dashboard:
    orientation: rows
    vertical_layout: scroll
    theme: flatly
---

```{r setup, include=FALSE}
library(flexdashboard)
library(tidyverse)
library(plotly)
Sys.setlocale("LC_ALL", "fr_FR.UTF-8")
options(encoding = "UTF-8")

visites     <- read_csv("../../02_donnees/nettoyees/bca_audit_clean.csv",    show_col_types=FALSE)
agences     <- read_csv("../../02_donnees/nettoyees/scores_agences.csv",     show_col_types=FALSE)
territoires <- read_csv("../../02_donnees/nettoyees/scores_territoires.csv", show_col_types=FALSE)

# Labels d'affichage — calculés une fois, réutilisés dans tous les chunks
visites <- visites |>
  mutate(
    territoire_label = case_when(
      code_territoire=="MQ"~"Martinique",
      code_territoire=="GP"~"Guadeloupe",
      code_territoire=="GF"~"Guyane française"
    ),
    zone_type_label = if_else(zone_type=="Peri-urbaine","Péri-urbaine", zone_type),
    creneau_label = case_when(
      m1_creneau=="Matin"      ~"Matin (8h-12h)",
      m1_creneau=="Midi"       ~"Midi (12h-14h)",
      m1_creneau=="Apres-midi" ~"Après-midi (14h-17h)"
    )
  )

# comp_m* absent du CSV — calculés une fois ici
dim_labels <- c("M2 Env.ext.","M3 Accueil","M4 Profess.","M5 Exécution","M6 Env.int.","M7 Digital")
dim_scores <- c(
  mean(visites$m2_score_brut / 11 * 10, na.rm = TRUE),
  mean(visites$m3_score_brut / 14 * 15, na.rm = TRUE),
  mean(visites$m4_score_brut / 16 * 20, na.rm = TRUE),
  mean(visites$m5_score_norm / 25 * 30, na.rm = TRUE),
  mean(visites$m6_score_brut / 11 * 10, na.rm = TRUE),
  mean(visites$m7_score_brut / 13 * 15, na.rm = TRUE)
)
dim_max <- c(10,15,20,30,10,15)

pal_terr  <- c(MQ="#2E86AB", GP="#A23B72", GF="#F18F01")
pal_bande <- c(A="#2d6a4f", B="#74c69d", C="#f4a261", D="#e76f51", `F`="#9b2226")

score_moy <- round(mean(visites$score_composite), 1)
score_med <- round(median(visites$score_composite), 1)
n_df      <- sum(agences$bande_agence %in% c("D","F"))
```

# Vue d'ensemble

## Row {data-height=120}

### Visites retenues
```{r}
valueBox(nrow(visites), icon="fa-clipboard-check", color="primary")
```

### Score moyen réseau
```{r}
valueBox(score_moy, icon="fa-chart-line",
         color=if(score_moy>=75)"success" else if(score_moy>=60)"warning" else "danger")
```

### Score médian réseau
```{r}
valueBox(score_med, icon="fa-bullseye", color="info")
```

### Agences D / F
```{r}
valueBox(n_df, icon="fa-exclamation-triangle",
         color=if(n_df==0)"success" else "danger")
```

## Row {data-height=400}

### Distribution des scores
```{r}
ggplotly(
  ggplot(visites, aes(x=score_composite)) +
    geom_histogram(binwidth=5, fill="#2E86AB", color="white", alpha=0.85) +
    geom_vline(xintercept=score_moy, linetype="dashed", color="#9b2226") +
    labs(x="Score composite", y="Visites") + theme_minimal(),
  tooltip=c("x","y")
)
```

### Agences par bande
```{r}
ggplotly(
  agences |>
    count(bande_agence) |>
    mutate(bande_agence=factor(bande_agence, c("F","D","C","B","A"))) |>
    ggplot(aes(x=bande_agence, y=n, fill=bande_agence)) +
    geom_col(width=0.6) +
    geom_text(aes(label=n), vjust=-0.4, size=3.5) +
    scale_fill_manual(values=pal_bande, guide="none") +
    labs(x="Bande", y="Agences") + theme_minimal(),
  tooltip=c("x","y")
)
```

## Row {data-height=400}

### Scores par dimension (% du max)
```{r}
ggplotly(
  tibble(Dimension=dim_labels, Score=dim_scores, Max=dim_max) |>
    mutate(Pct=round(Score/Max*100,1), Dimension=fct_reorder(Dimension,Pct)) |>
    ggplot(aes(x=Dimension, y=Pct, fill=Pct,
               text=paste0(round(Score,1)," / ",Max))) +
    geom_col(width=0.6) +
    scale_fill_gradient(low="#e76f51", high="#2d6a4f", guide="none") +
    coord_flip() + labs(x=NULL, y="% du max") + theme_minimal(),
  tooltip="text"
)
```

### Scores par territoire
```{r}
ggplotly(
  visites |>
    mutate(territoire_label=fct_reorder(territoire_label, score_composite, .desc=TRUE)) |>
    ggplot(aes(x=territoire_label, y=score_composite, fill=code_territoire,
               text=paste0("Score: ",round(score_composite,1)))) +
    geom_boxplot(alpha=0.8, width=0.5) +
    scale_fill_manual(values=pal_terr, guide="none") +
    labs(x=NULL, y="Score composite") + theme_minimal(),
  tooltip="text"
)
```

# Par territoire

## Row {data-height=120}

### Martinique
```{r}
mq <- filter(territoires, code_territoire=="MQ")
valueBox(mq$score_moy, icon="fa-building",
         color=if(mq$score_moy>=75)"success" else if(mq$score_moy>=60)"warning" else "danger")
```

### Guadeloupe
```{r}
gp <- filter(territoires, code_territoire=="GP")
valueBox(gp$score_moy, icon="fa-building",
         color=if(gp$score_moy>=75)"success" else if(gp$score_moy>=60)"warning" else "danger")
```

### Guyane française
```{r}
gf <- filter(territoires, code_territoire=="GF")
valueBox(gf$score_moy, icon="fa-building",
         color=if(gf$score_moy>=75)"success" else if(gf$score_moy>=60)"warning" else "danger")
```

## Row {data-height=450}

### Profil dimensionnel par territoire
```{r}
ggplotly(
  visites |>
    group_by(territoire_label, code_territoire) |>
    summarise(
      `Env. ext.` = round(mean(m2_score_brut / 11 * 10, na.rm = TRUE), 1),
      Accueil     = round(mean(m3_score_brut / 14 * 15, na.rm = TRUE), 1),
      `Profess.`  = round(mean(m4_score_brut / 16 * 20, na.rm = TRUE), 1),
      `Exécution` = round(mean(m5_score_norm / 25 * 30, na.rm = TRUE), 1),
      `Env. int.` = round(mean(m6_score_brut / 11 * 10, na.rm = TRUE), 1),
      Digital     = round(mean(m7_score_brut / 13 * 15, na.rm = TRUE), 1),
      .groups     = "drop"
    ) |>
    pivot_longer(-c(territoire_label, code_territoire),
                 names_to = "Dimension", values_to = "Score") |>
    mutate(Dimension = factor(Dimension,
      levels = c("Env. ext.", "Accueil", "Profess.", "Exécution", "Env. int.", "Digital"))) |>
    ggplot(aes(x = Dimension, y = Score, color = code_territoire, group = territoire_label,
               text = paste0(territoire_label, ": ", round(Score, 1)))) +
    geom_line(linewidth = 1) +
    geom_point(size = 3) +
    scale_color_manual(values = pal_terr, name = NULL) +
    labs(x = NULL, y = "Score moyen") +
    theme_minimal() +
    theme(axis.text.x = element_text(angle = 20, hjust = 1)),
  tooltip = "text"
)
```

### Scores par tier et territoire
```{r}
ggplotly(
  visites |>
    mutate(tier_label=paste("Tier",tier)) |>
    ggplot(aes(x=tier_label, y=score_composite, fill=code_territoire,
               text=paste0(id_agence,": ",round(score_composite,1)))) +
    geom_boxplot(alpha=0.8, position="dodge", width=0.6) +
    scale_fill_manual(values=pal_terr, name=NULL) +
    labs(x=NULL, y="Score composite") + theme_minimal(),
  tooltip="text"
)
```

# Par agence

## Row {data-height=550}

### Classement des 24 agences
```{r fig.height=8}
ggplotly(
  agences |>
    mutate(id_agence=fct_reorder(id_agence, score_moy),
           bande_agence=factor(bande_agence, c("F","D","C","B","A"))) |>
    ggplot(aes(x=id_agence, y=score_moy, fill=bande_agence,
               text=paste0(id_agence,"\nScore: ",score_moy,
                           "\nBande: ",bande_agence,"\nRang: ",rang_global))) +
    geom_col(width=0.7) +
    geom_errorbar(aes(ymin=score_min, ymax=score_max), width=0.3, color="grey40") +
    scale_fill_manual(values=pal_bande, name="Bande") +
    scale_y_continuous(limits=c(0,108)) +
    coord_flip() + labs(x=NULL, y="Score composite") + theme_minimal(),
  tooltip="text"
)
```

## Row {data-height=400}

### Écart à la moyenne du territoire
```{r}
ggplotly(
  agences |>
    group_by(code_territoire) |>
    mutate(ecart=round(score_moy - mean(score_moy), 1)) |>
    ungroup() |>
    mutate(id_agence=fct_reorder(id_agence, ecart),
           direction=if_else(ecart>=0,"Au-dessus","En retard")) |>
    ggplot(aes(x=id_agence, y=ecart, fill=direction,
               text=paste0(id_agence,": ",
                           if_else(ecart>=0,paste0("+",ecart),as.character(ecart))," pts"))) +
    geom_col(width=0.7) +
    geom_hline(yintercept=c(-5,5), linetype="dashed", color="grey50") +
    scale_fill_manual(values=c("Au-dessus"="#2d6a4f","En retard"="#e76f51"), name=NULL) +
    coord_flip() + labs(x=NULL, y="Écart (points)") + theme_minimal(),
  tooltip="text"
)
```

### Scores par scénario
```{r}
ggplotly(
  visites |>
    ggplot(aes(x=m1_scenario, y=score_composite, fill=m1_scenario,
               text=paste0(id_agence,": ",round(score_composite,1)))) +
    geom_boxplot(alpha=0.8, width=0.5) +
    scale_fill_brewer(palette="Set2", guide="none") +
    labs(x="Scénario", y="Score composite") + theme_minimal(),
  tooltip="text"
)
```

# Associations

## Row {data-height=400}

### Ancienneté vs score
```{r}
ggplotly(
  visites |>
    ggplot(aes(x=anciennete_ans, y=score_composite, color=code_territoire,
               text=paste0(id_agence," (",anciennete_ans," ans): ",round(score_composite,1)))) +
    geom_point(alpha=0.5, size=2) +
    geom_smooth(method="lm", se=TRUE, color="grey30", linewidth=0.8) +
    scale_color_manual(values=pal_terr, name=NULL) +
    labs(x="Ancienneté (années)", y="Score composite") + theme_minimal(),
  tooltip="text"
)
```

### Zone géographique vs score
```{r zone-vs-score}
ggplotly(
  visites |>
    mutate(zone_type_label=factor(zone_type_label,
                                  c("Urbaine dense","Urbaine","Péri-urbaine","Rurale"))) |>
    ggplot(aes(x=zone_type_label, y=score_composite, fill=zone_type_label,
               text=paste0(id_agence,": ",round(score_composite,1)))) +
    geom_boxplot(alpha=0.8, width=0.5) +
    scale_fill_brewer(palette="Greens", guide="none") +
    labs(x=NULL, y="Score composite") + theme_minimal(),
  tooltip="text"
)
```

## Row {data-height=400}

### Créneau horaire vs score
```{r creneau-vs-score}
ggplotly(
  visites |>
    mutate(creneau_label=factor(creneau_label,
      c("Matin (8h-12h)","Midi (12h-14h)","Après-midi (14h-17h)"))) |>
    ggplot(aes(x=creneau_label, y=score_composite, fill=creneau_label,
               text=paste0(id_agence,": ",round(score_composite,1)))) +
    geom_boxplot(alpha=0.8, width=0.5) +
    scale_fill_manual(guide="none",
      values=c("Matin (8h-12h)"="#f4d35e","Midi (12h-14h)"="#ee964b",
               "Après-midi (14h-17h)"="#0d3b66")) +
    labs(x=NULL, y="Score composite") + theme_minimal(),
  tooltip="text"
)
```

### Nombre d'agents vs score
```{r agent-vs-score}
ggplotly(
  visites |>
    ggplot(aes(x=nb_agents_estime, y=score_composite, color=code_territoire,
               text=paste0(id_agence," (",nb_agents_estime," agents): ",round(score_composite,1)))) +
    geom_point(alpha=0.5, size=2) +
    geom_smooth(method="lm", se=TRUE, color="grey30", linewidth=0.8) +
    scale_color_manual(values=pal_terr, name=NULL) +
    labs(x="Nb agents estimé", y="Score composite") + theme_minimal(),
  tooltip="text"
)
```
